臺灣高等法院刑事判決
110年度上易字第420號
上  訴  人  
即  被  告  陳俊良




            鍾佩玲




前 列被 告
共      同
選任辯護人  王元勳律師
            李怡欣律師
上列上訴人即被告等因恐嚇案件，不服臺灣新北地方法院109年
度易字第895號，中華民國109年12月31日第一審判決（起訴案號
：臺灣新北地方檢察署109年度偵字第12036號），提起上訴，本
院判決如下：
    主  文
上訴駁回。
甲○○、丁○○均緩刑參年，緩刑期間付保護管束，並均禁止對乙○○
為騷擾、接觸、跟蹤、通話、通信或其他聯絡行為，及均接受法
治教育課程各肆場次。
    犯罪事實
一、甲○○與丁○○為夫妻關係，其等於民國108年5月至7月期間，
    多次至新北市○○區○○路000號1樓之中碩藥局，以單顆新臺幣
    （下同）50至80元價格，向負責人乙○○購買內含第四級毒品
    成分佐沛眠（Zolpidem）之安眠藥「使蒂諾斯」（以下簡稱
    安眠藥），因認乙○○出售安眠藥之價錢過高，遂由甲○○先後
    於同年6月19日、同年7月23日，向新北市政府衛生局(下稱
    衛生局)檢舉乙○○非法販售毒品（乙○○所涉販賣第四級毒品
    案件，經臺灣新北地方法院，下稱新北地院，以109年度訴
    字第341號判決無罪，經上訴後，由本院以109年度上訴字第
    3140號判決上訴駁回，下稱前案），甲○○、丁○○竟意圖為自
    己不法之所有，共同基於恐嚇取財之犯意聯絡，於同年8月1
    日下午1、2時許一同前往中碩藥局，由甲○○對乙○○恫稱：「
    要請人去地檢署擋」、「欲處理此事要20萬元」、「不然要
    去警察局備案」等語，丁○○隨後亦對乙○○恫稱：「20萬元處
    理」等語，並於同日晚間8時許再次一同前往，由甲○○對乙○○恫稱：「要20萬元」等語，乙○○於聽聞後均下跪求情。甲○○再於同日晚間9時5分許，以通訊軟體傳送（以下均引用原
    文）：「大姊…地檢屬（應為「署」之誤，下同）我不檔（
    應為「擋」之誤，下同）了…既然你律師那麼利害（應為「
    厲害」之誤，下同）」之訊息予乙○○，而丁○○、甲○○承前開
    恐嚇取財之共同犯意聯絡，接續於同年8月7日晚間7、8時許
    ，前後相隔約莫10分鐘前往中碩藥局，由丁○○先行進入中碩
    藥局內，對乙○○恫稱：「就看你這樣能不能談和解，他幫你
    想辦法把刑期、罰鍰減到最輕。然後如果OK，那就警察局那
    邊他就不會去」、「他請朋友幫忙也要十幾二十萬，所以後
    來才會跟你講30」、「就30」、「他說要找那個警察局幾職
    等的朋友」、「不然就是幫你去地檢署爭取」、「我講的時
    限是明天中午以前，沒有接到你的電話、沒有你的訊息、沒
    有告訴他你想要怎麼做，想要出錢交給律師做，那他去做他
    該做的陳述，可是他去警察局報案，對你的傷害應該會更大
    」、「不然你要明天下班他就要去備案，我就真的沒辦法討
    再幫你一直拖時間」、「警察局那邊我希望你中午之前給我
    答案，不然真的去告了，你真的會有很大、會有更大的困擾
    」等語，致使乙○○心生畏懼。嗣因乙○○於前案偵查中，向臺
    灣新北地方檢察署（下稱新北地檢署）檢察官提及其遭甲○○
    、丁○○恐嚇一事，始循線查悉上情。
二、案經新北地檢署檢察官自動簽分偵查起訴。
    理  由
一、證據能力：本件認定犯罪事實所引用之證據，皆無證據證明
    係公務員違背法定程序所取得。又檢察官、被告於本院準備
    及審理程序時均同意作為證據（本院卷第117至120、146至1
    48頁），本院審酌該等證據製作時之情況，尚無顯不可信與
    不得作為證據之情形，亦無違法不當與證明力明顯過低之瑕
    疵，且與待證事實具有關聯性，認為以之作為證據應屬適當
    ，依刑事訴訟法第158條之4反面解釋及第159條之5規定，認
    均有證據能力。
二、認定犯罪事實之證據及理由：
　　訊據被告2人均固終於本院審理期日陳述科刑意見之際為認
    罪之表示，惟被告甲○○仍於本院審理程序中稱：我若有恐嚇
    取財的犯意，不會直接去衛生局檢舉云云；被告丁○○則稱：
    乙○○打給我的時候就一直哭，說時甲○○去檢舉的，我跟她說
    會盡力看看有沒有什麼辦法把案子銷掉，乙○○一直拜託我，
    提出10萬元、20萬元的金額，甚至把我們買藥的錢都退給我
    們，我們會去中碩藥局是擔心乙○○情緒會不穩定，金額都是
    乙○○自己提出來的，我跟她說會請甲○○嘗試撤案，但我不確
    定自己有沒有能力把案子擋下來云云。經查：
  ㈠被告2人於108年5月至7月期間，多次前往中碩藥局向被害人
    乙○○（下稱被害人）購買安眠藥，嗣被告甲○○先後於同年6
    月19日、同年7月23日，向衛生局檢舉被害人非法販售第四
    級毒品，並與被告丁○○一同於同年8月1日下午及晚間前往中
    碩藥局與被害人對話，被害人分別於同日下午2時47分許、
    晚間8時14分許，均有下跪之情形，被告甲○○再於同日晚間9
    時5分許，以通訊軟體向被害人表示（以下均引用原文）：
    「大姊…地檢屬我不檔了…既然你律師那麼利害」等語，被告
    丁○○另於同年8月7日晚間7、8時許，與被告甲○○先後前往中
    碩藥局，由被告丁○○對被害人表示：「就看你這樣能不能談
    和解，他幫你想辦法把刑期、罰鍰減到最輕。然後如果OK，
    那就警察局那邊他就不會去」、「他請朋友幫忙也要十幾二
    十萬，所以後來才會跟你講30」、「就30」、「他說要找那
    個警察局幾職等的朋友」、「不然就是幫你去地檢署爭取」
    、「我講的時限是明天中午以前，沒有接到你的電話、沒有
    你的訊息、沒有告訴他你想要怎麼做，想要出錢交給律師做
    ，那他去做他該做的陳述，可是他去警察局報案，對你的傷
    害應該會更大」、「不然你要明天下班他就要去備案，我就
    真的沒辦法討再幫你一直拖時間」、「警察局那邊我希望你
    中午之前給我答案，不然真的去告了，你真的會有很大、會
    有更大的困擾」等語，業據被告2人所是認，核與被害人於
    警詢及偵查中、證人張碧玲及丙○○於偵查中各自證述之內容
    大致相符，並有新北市政府衛生局108年6月19日、108年7月
    23日受理民眾電話（口頭）陳訴案件紀錄表、新北地檢署檢
    察官108年9月5日勘驗筆錄、108年8月7日現場錄音譯文、被
    告甲○○之通訊軟體對話內容、帳號資料截圖各1份及中碩藥
    局監視錄影畫面2紙附卷可稽(108年度他字第6428號卷，下
    稱他卷，第2頁、第7頁反面、第10至11頁反面；108年度偵
    字第33313號卷，下稱偵卷，第14至15、25、33、34頁)，此
    部分事實應堪認定。
  ㈡被告甲○○、丁○○因失眠及癲癇問題而須服用處方箋安眠藥，
    然在未取得處方箋即自行向被害人購買安眠藥，嗣因自認被
    害人提高藥價，而對被害人恫以不向警方報案，被告2人於
    同年8月1日下午1、2時及晚間8時許一同前往中碩藥局，由
    被告2人先後對被害人恫稱：「要請人去地檢署擋」、「欲
    處理此事要20萬元」、「不然要去警察局備案」、「20萬元
    處理」等語，被害人於聽聞後均下跪求情，被告甲○○再於同
    日晚間9時5分許，以通訊軟體傳送：「大姊…地檢屬我不檔
    了…既然你律師那麼利害」之訊息予被害人各節，顯係以威
    嚇手段，利用被害人因恐懼行政或刑罰裁處之壓力，達成屈
    從其等言明索價金額之目的，則被告2人之行為，自已著手
    於恐嚇取財犯行之實行無訛：
　⒈按刑法上關於財產上犯罪，所定「意圖為自己或第三人不法
    所有」之意思條件，即所稱「不法所有之意圖」，固指欠缺
    適法權源，仍圖將財物移入自己實力支配管領下，得為使用
    、收益或處分之情形而言。然所謂「不法所有」，除係違反
    法律上之強制或禁止規定者外；其移入自己實力支配管領之
    意圖，違背公共秩序或善良風俗，以及逾越通常一般之人得
    以容忍之程度者，亦包括在內（最高法院90年度台上字第15
    15號、83年度台上字第5437號判決意旨參照）。次按刑法第
    346條第1項恐嚇取財罪之構成，以犯人所為不法之惡害通知
    達到於被害人，並足使其心生畏懼而交付財物為要件。凡一
    切言語、舉動足以使他人生畏懼心者，均包括在內；又恐嚇
    取財之恐嚇行為不以將來之惡害通知為限，即以強暴、脅迫
    為手段，而被害人未達於不能抗拒程度者，亦屬之，且不以
    被害人無不法行為存在為要件（最高法院109年度台上字第2
    144號、第1331號、107年度台上字第1024號、82年度台上字
    第2707號判決意旨參照）。
　⒉被害人於108年12月19日偵查中證稱：被告甲○○一直拜託我賣
    安眠藥給他，賣給他之後，被告甲○○就一直跟我要錢，第1
    次於108年8月1日下午2點多，被告2人一起來中碩藥局，被
    告甲○○說「要給他20萬，不然要去警察局備案」，我有跟被
    告甲○○下跪拜託他，我沒有給他錢，第2次於同日晚上8時許
    ，被告甲○○還是跟我說「要20萬」，我再跟甲○○下跪拜託等
    語（偵卷第11頁）；此情，核與證人張碧玲於偵查中證稱：
    我於108年8月1日下午1至2點有到中碩藥局，過1、2分鐘後
    ，一名壯壯的男子及一名抱小孩的女子接著進來，乙○○臉色
    就很惶恐，乙○○就跟該名男子說我跟你跪下，就直接跪下，
    乙○○很驚恐，我將她扶起來，我就離開等語相符（偵卷第39
    至40頁），再依卷附監視錄影畫面顯示，足見被害人先後於
    108年8月1日14時47分許（畫面中有被告2人）、同日晚間20
    時14分許（畫面中有被告甲○○），確有下跪舉動無誤（原審
    卷第71、73頁）；是認被害人明確證稱被告2人於108年8月1
    日下午、同日晚間一同前來中碩藥局時，口出上開索價要脅
    語詞，被害人因此心生畏懼，始有於上開時地，各均下跪求
    情告饒之舉，互核與事證相符，應非子虛。
　⒊再參諸被告甲○○於108年8月1日晚間9時5分許，以通訊軟體傳
    送：「大姊…地檢屬我不檔了…既然你律師那麼利害」之訊息
    予被害人（偵卷第15頁），確與被害人證稱被告甲○○於同日
    下午，在中碩藥局對其提及：「要請人去地檢署擋」等語互
    核一致，益徵被害人及證人張碧玲上開指述，核屬有據。準
    此，本案被告2人若自覺被害人涉有不法，出面檢舉或至警
    局報案，原屬合法程序，無可厚非，惟被告2人卻藉詞「要
    請人去地檢署擋」、「請朋友幫忙」、「要找警察局幾職等
    的朋友」等隱喻不法手段之言語，恫嚇被害人要索不正錢財
    ，被害人因違規販售安眠藥，遭被告甲○○檢舉於先，其後再
    經被告2人恫稱欲收取20萬元之鉅額款項，如未給付即至警
    局報案等語，自已使得被害人不僅恐懼承擔相關行政及民、
    刑事責任，又遭被告2人索取鉅額款項，始有當場下跪求情
    之舉，被告2人之恐嚇取財行為，已屬不當而逾越社會一般
    大眾得以容忍之程度。
　㈢本案被告甲○○、丁○○嗣後將金額提高至30萬元以作為不向警
    局提出檢舉之對價，乃利用被害人擔憂遭主管機關之裁罰及
    刑事之恐懼，索以財產上不法利得，顯然存在不正連結，且
    相關事證並無被告甲○○、丁○○事後所稱係被害人主動提出30
    萬元之賠償金額以達成民事和解一情之存在：
　⒈據被害人所提出其與被告丁○○於108年8月7日晚間8時許之對
    話內容所示如下(偵卷第14頁)：　　
被害人：那他現在是告我什麼？叫我要、要怎麼樣？ 丁○○：就看你這樣能不能談和解，他幫你想辦法把刑期、罰          鍰減到最輕。然後如果OK，那就警察局那邊他就不會          去 被害人：他現在總共是要給我、要、要拿我多少錢？你知道我          根本不太知道他要跟我拿多錢，那20萬不能… 丁○○：他大部分他請朋友幫忙也要十幾二十萬，所以後來才          會跟你講30，我也不知道你的接受度如何，但是他覺          得好像你，對阿，他就不覺得你在管這件事情 被害人：所以他最後他到底是要跟我拿多少錢？ 丁○○：就30。 被害人：30萬，他要跟我拿30萬元喔？ 丁○○：嗯，他說要找那個警察局幾職等…的朋友，幫你拿藥          的朋友 被害人：所以他現在說要、要、要拿我30萬元去處理，那、這          麼多齁？ 丁○○：就是因為地檢署那邊…就是、就是… 被害人：所以他是跟你說多少是要錢，要多少錢，要跟我拿多          少錢？ 丁○○：我剛才不是已經重複了嗎？應該就是30不會再多了，          我只能做到這樣。 被害人：那就先這樣… 丁○○：剛我講的時限是明天中午以前，沒有接到你的電話、          沒有你的訊息，沒有告訴他你想要怎麼做？想要出錢          交給律師做，那他去做他該做的陳述，可是他去警察          局報案對你的傷害應該會更大，因為他會揪出你… 被害人：先這樣子，我我我我再想看看我有沒有辦法籌到這麼          多錢。 
    被告丁○○於本院準備程序時，已自承上開對話，確實係其於
    108年8月7日在晚間7、8時許，在中碩藥局與被害人之對話
    無訛(本院卷第121頁)；據此，足認被告丁○○主導上開對話
    內容，言明被害人須支付30萬元作為被告甲○○不向警局提出
    檢舉之對價，並非由被害人自行出價，亦非由被害人自決價
    格，否則被害人何須反覆確認被告2人索求之確實價格究竟
    為何？況且在被告丁○○告知金額後，被害人已言明被告2人
    索求過高，並疑慮於自身償付能力等節，再再足認上開對話
    中之30萬元，確實係由被告丁○○主動告知被害人作為不向警
    局檢舉抑容隱迴護之對價，被告2人所稱該金額係被害人為
    求和解主動提出之款項，悖於事實，不可採信。
　⒉承前，續依同次對話所示(偵卷第14頁正背面)：　　
丁○○：那明天中午以前你會跟我們連絡嗎？ 被害人：我，我應該不會 丁○○：如果不會，我怕我、我們的眼線，我只是…我出來買          飲料啦，提醒你一下，警察局邊，可能眼線要怎樣過         … 丁○○：我們能做的已經做了，能幫的我已經盡量幫你了，而          且你講的怎樣但是現在怎樣也不知道。 被害人：這麼多嗎？要拿我這麼多嗎？ 丁○○：不然你覺得應該要多少？… 被害人：好我再想看看一下。 丁○○：不然你要明天下班他就要去備案，我就真的沒辦法討          再幫你一直拖時間，我一直在幫你講話他已經有一點          生氣了，所以不要把別人的好心放在地板上踐踏，我          是想幫你才先來提醒你。 被害人：那先這樣子齁，我想一下。 丁○○：警察局那邊我希望你中午之前給我答案，不然真的去          告了，你真的會有很大，會有更大的困擾，傷害到你          所有親朋好友，幫你拿藥的人。 
  ⑴綜觀上開被告丁○○於108年8月7日在被害人所經營之中碩藥房
    中之前後對話，核與被害人偵訊時證稱：我記得於108年8月
    1日的3、4天之後（按應為108年8月7日），丁○○有再來中碩
    藥局，甲○○應該在外面，丁○○進來跟我說甲○○要請朋友處理
    ，所以要「增加到30萬」，我說沒有這麼多錢，丁○○就說「
    限明天中午前沒接到訊息的話，甲○○就要去警局備案」，我
    女兒丙○○在場，我請我女兒幫忙錄音等語吻合（偵卷第11、
    30至31頁），可知被害人所指被告丁○○於108年8月7日以被
    告甲○○要請朋友處理，所以要增加至30萬元，如至翌日中午
    前未獲回覆，就要到警局報案等語，被害人聽聞後即請其女
    丙○○以手機錄音存證等節，誠與事證相符，並無虛捏誣指之
    情事，自堪採信。
　⑵再者，被害人固然恐懼被告2人之檢舉及報案，惟仍回應以不
    會與被告2人聯絡，另外再想辦法籌款等情；衡情，倘係被
    害人主動提出30萬元和解，怎可能仍處處顯露游移、退縮及
    遲疑之處，益徵被害人並無主動提出和解，更無以30萬元之
    交付弭平事端之意。反觀被告丁○○固然表面似有幫助被害人
    以化險為夷，惟其真意在令被害人因畏懼而屈從其所提出之
    金額而順意交付，是依上開對話內容可知，被告2人確實係
    在被告甲○○向衛生局提出檢舉後，尚未至警局檢舉被害人涉
    嫌違法等情前，以前詞恫嚇被害人以達其索求金錢之目的，
    實屬無疑。
　⒊被告2人不應恃其權利之行使，向被害人索求不法利得，更況
    ，辜不論被害人是否違法販售管制藥品，被告2人既係自行
    前往中碩藥局向被害人尋購安眠藥，且被害人所售確實為被
    告2人為緩解疾病所需，本就應給付對價，被告2人竟藉檢舉
    之權利，以「至警局報案」之惡害通知，恫嚇被害人給付20
    萬元，其後增至30萬元，致使被害人心生畏懼，堪認被告2
    人主觀上確有不法所有之意圖，嗣因被害人未付款而未遂，
    足認被告2人對被害人所為應屬恐嚇取財未遂犯行，且其等
    依上揭分工合作方式，各自分擔實施其中部分對被害人之恐
    嚇行為，相互利用他方行為，顯有犯意聯絡及行為分擔，實
    可認定。
　㈣本案事證明確，被告2人上開恐嚇取財未遂之犯行洵堪認定，
    應予依法論科。
三、論罪科刑之依據：
  ㈠新舊法適用之說明：
　　查被告2人為本案行為後，刑法第346條第1項規定雖於108年
    12月25日修正公布施行，而於同年12月27日生效，然該條項
    僅係依刑法施行法第1條之1第2項規定，修正調整換算後之
    罰金數額及部分標點符號，與被告2人所為恐嚇取財未遂犯
    行之構成要件或法定刑度不生任何影響，即無新舊法比較之
    問題，自應依一般法律適用原則，適用裁判時法論處。
　㈡按刑法第346條第1項之恐嚇取財罪，與同法第339條第1項之
    詐欺取財罪，二者之區別，在於前者係施用使人心生畏怖之
    恐嚇手段，致被害人心生畏懼，明知不應交付財物而交付，
    後者則係施用詐術手段，使人陷於錯誤，誤信為應交付財物
    而交付。惟上開之恐嚇手段，常以虛假之事實為內容，故有
    時亦不免含有詐欺之性質，倘含有詐欺性之恐嚇取財行為，
    足使人心生畏懼時，自應僅論以高度之恐嚇取財罪，殊無再
    適用詐欺取財罪之餘地（最高法院84年度台上字第1993號刑
    事裁判意旨參照）。經查，被告2人除以「至警局報案」之
    惡害通知恐嚇被害人外，雖另表示：「要請人去地檢署擋」
    、「請朋友幫忙」、「要找警察局幾職等的朋友」等虛假不
    實言語，但此僅係被告2人對被害人恐嚇取財之名義，實乃
    被告2人欲以「至警局報案」之惡害通知為手段，對被害人
    「施壓」恐嚇，使之心生畏懼而付款，亦即影響被害人是否
    付款之真正原因，應係被告2人之恐嚇行為，而非上開虛假
    不實言語，被告2人所為之恐嚇手段，縱使含有上開虛假性
    質之內容，揆諸上開說明，仍應論以高度之恐嚇取財未
    遂罪，附此敘明。是核被告2人所為，均係犯刑法第346條第
    1項、第3項之恐嚇取財未遂罪。
　㈢接續犯：
　　被告2人分別於108年8月1日下午1、2時許一同前往中碩藥局
    ，由被告甲○○對被害人恫稱：「要請人去地檢署擋」、「欲
    處理此事要20萬元」、「不然要去警察局備案」等語，被告
    丁○○隨後亦對被害人恫稱：「20萬元處理」等語，並續於同
    日晚間8時許再次一同前往，由被告甲○○對被害人恫稱：「
    要20萬元」等語。被告甲○○嗣於同日晚間9時5分許，以通訊
    軟體傳送：「大姊…地檢屬我不檔了…既然你律師那麼利害」
    之訊息予被害人，被告2人又接續於同年8月7日晚間，一同
    前往中碩藥局，由被告丁○○進入店內，對被害人恫稱如犯罪
    事實欄所示恐嚇語詞，資以索財，雖終未果，惟被告2人前
    後係基於同一恐嚇取財之犯意，於密接之時間持續侵害同一
    法益，各行為在刑法評價上難以強行分開，可認係基於單一
    整體之犯意，應視為接續犯，僅論以一罪。檢察官起訴書雖
    未論及被告2人於108年8月1日下午1、2時許及於同年月7日
    晚間7、8時許接續所為恐嚇取財之犯行，惟因此各該部分與
    起訴之犯罪事實，具有實質上一罪之關係，且經本院就此部
    分之犯罪事實當庭與被告2人確認，並為證據之調查，本院
    自得併予審理，附此敘明。
　㈣共同正犯：被告2人就上開犯行，有犯意聯絡及行為分擔，應
    論以共同正犯。
　㈤未遂犯：被告2人已著手恐嚇取財犯罪之實行，然因告訴人未
    給付款項而未遂，均應依刑法第25條第2項之規定，按既遂
    犯之刑減輕之。
四、維持原判決之理由：
  ㈠原審以被告2人恐嚇取財犯行，罪證明確，依刑法第28條、第
    346條第1項、第3項、第25條第2項、第41條第1項前段，刑
    法施行法第1條之1第1項規定，爰以行為人之責任為基礎，
    審酌被告2人僅因自認被害人販售安眠藥之價格過高，且明
    知依法檢舉即可，竟仍意圖不法所有，以報案為手段恐嚇索
    取鉅額款項，導致被害人心理承受極大恐懼，甚至於公開場
    所下跪求情，所為顯屬非是，兼衡被告2人之犯罪動機、目
    的、手段、情節、智識程度、於原審審理時所述之家庭經濟
    與生活狀況及犯後矢口否認犯行，且拒絕與被害人和解之態
    度等一切情狀，各量處有期徒刑5月，並均諭知易科罰金之
    折算標準。核其認事用法均無違誤，量刑亦屬妥適。
　㈡被告上訴猶執前詞，業經本院指駁如前，不足為據。又量刑
    輕重，係屬為裁判之法院得依職權自由裁量之事項，苟其量
    刑已以行為人之責任為基礎，並斟酌刑法第57條各款所列情
    狀，在法定刑度內，酌量科刑，無偏執一端，致明顯失出失
    入之情形，自不得指為不當或違法。原審量定刑期，業已斟
    酌被告2人因自身疾病及睡眠等問題與被害人各有立場，而
    就被告犯罪之動機、目的、手段、告訴人所受傷勢及被恫嚇
    之情節，暨被告犯後態度等一切情狀，詳為衡酌，在適法範
    圍內行使其量刑之裁量權；本案被告2人上訴後，直至審理
    程序科刑意見陳述時始為認罪之表達，難認犯後態度良好，
    自無從作為減輕被告2人刑期之依據，併予敘明。　　
五、附條件緩刑之宣告：
　　被告2人前未曾因故意犯罪受有期徒刑以上刑之宣告，有本
    院被告前案紀錄表2份附卷可參(本院卷第69至71頁)，於上
    訴後，仍執前詞，難認被告2人有真誠悔意，惟因被害人仍
    就被告2人求為緩刑之宣告，本院認被告2人所犯為財產犯罪
    ，得款未果，基於修復式司法之體現，被害人既為被告2人
    求為緩刑之寬典，希冀被告2人歷經此偵、審程序，莫再犯
    罪，對被告2人所宣告之刑，以暫不執行為當，故均依刑法
    第74條第1項第1款規定，各諭知緩刑3年為適。復為使被告2
    人謹記教訓，提昇其法治觀念，避免再罹刑章，並保護被害
    人免於再受被告2人之侵擾，兼衡檢察官當庭所述意見(本院
    卷第155頁)，併考量被告2人之資力、犯罪之危害性、犯後
    態度、刑法目的及比例原則後，爰各依刑法第74條第2項第7
    款、第8款規定，命被告2人應禁止對被害人為騷擾、接觸、
    跟蹤、通話、通信或其他聯絡行為，並各參加法治教育4場
    次，期能藉由法治教育過程，讓被告2人再度深切反省其行
    為之是非對錯。又本院有命被告2人應履行如上之緩刑負擔
    ，分別爰依刑法第93條第1項第2款，諭知被告2人於緩刑期
    間付保護管束。至被告2人若違反上開應行負擔之事項且情
    節重大，足認原宣告之緩刑難收預期效果，而有執行刑罰必
    要者，依刑法第75條之1第1項第4款規定，其緩刑之宣告自
    得由檢察官向法院聲請撤銷。　　　　
據上論斷，應依刑事訴訟法第368條，刑法第74條第1項第1款、
第2項第7款、第8款、第93條第1項第2款，判決如主文。 　
本案經檢察官張啓聰偵查起訴，由檢察官鄭堤升到庭執行公訴。
中　　華　　民　　國　　110 　年　　3 　　月　　18　　日
                  刑事第三庭    審判長法  官  張惠立   
                                      法  官  張江澤
                                      法　官　劉兆菊
以上正本證明與原本無異。
不得上訴。
                                      書記官  吳芝嘉  
中　　華　　民　　國　　110 　年　　3 　　月　　18　　日
附錄本案論罪科刑法條全文：
中華民國刑法第346條
意圖為自己或第三人不法之所有，以恐嚇使人將本人或第三人之
物交付者，處6月以上5年以下有期徒刑，得併科3萬元以下罰金
。
以前項方法得財產上不法之利益或使第三人得之者，亦同。
前二項之未遂犯罰之。